---
title: "Resultados do projeto"
execute:
  warning: false
---

```{r}
#| include: false
lang <- "pt"
source("dados/resultados.R", encoding = "UTF-8")
r    <- resultados_dados()
```

Um panorama do que o Projeto SpectraPop já entregou: pessoas formadas, acervo espectral construído e produção científica. Os números de cursos, pessoas capacitadas, orientações e produção são contados automaticamente a partir da página de Publicações. Atualizado em `r resultados_data_texto(lang)`.

## Formação de pessoas

```{r}
#| echo: false
#| output: asis
resultados_cards(r, c("cursos", "treinados", "estudantes"), lang)
```

## Acervo e ferramentas espectrais

```{r}
#| echo: false
#| output: asis
resultados_cards(r, c("espectros", "especies", "exsicatas", "apps"), lang)
```

Explore a biblioteca espectral na página [Biblioteca Espectral](bibliotecaespectral.qmd).

## Produção científica e divulgação

```{r}
#| echo: false
#| output: asis
resultados_cards(r, c("artigos", "preprints", "livros", "resumos", "palestras", "eventos"), lang)
```

A lista completa, com links e DOIs, está na página [Publicações](publicacoes.qmd).
