---
title: "Resultados del proyecto"
execute:
  warning: false
---

```{r}
#| include: false
lang <- "es"
source("../dados/resultados.R", encoding = "UTF-8")
r    <- resultados_dados()
```

Un panorama de lo que el Proyecto SpectraPop ha logrado hasta ahora: personas formadas, acervo espectral construido y producción científica. Las cifras de cursos, personas capacitadas, estudiantes asesorados y producción se calculan automáticamente a partir de la página de Publicaciones. Actualizado en `r resultados_data_texto(lang)`.

## Formación de personas

```{r}
#| echo: false
#| output: asis
resultados_cards(r, c("cursos", "treinados", "estudantes"), lang)
```

## Acervo y herramientas espectrales

```{r}
#| echo: false
#| output: asis
resultados_cards(r, c("espectros", "especies", "exsicatas", "apps"), lang)
```

Explore la biblioteca espectral en la página [Biblioteca espectral](biblioteca-espectral.qmd).

## Producción científica y divulgación

```{r}
#| echo: false
#| output: asis
resultados_cards(r, c("artigos", "preprints", "livros", "resumos", "palestras", "eventos"), lang)
```

La lista completa, con enlaces y DOI, está en la página [Publicaciones](publicaciones.qmd).
